臺灣板橋地方法院刑事判決　　　　　　 95年度簡上字第218號
上　訴　人　臺灣板橋地方法院檢察署檢察官
上　訴　人　甲○○
即　被　告
上列上訴人等因被告竊盜案件，不服本院九十五年度簡字第九五
七號中華民國九十五年二月二十四日第一審判決（聲請簡易判決
處刑案號：九十五年度偵緝字第三六號），提起上訴，本院合議
庭認有刑事訴訟法第四百五十一條之一第四項但書之情形，適用
通常程序審判，並自為第一審判決如下：
    主  文
原判決撤銷。
甲○○無罪。
    理  由
一、公訴意旨略以：被告甲○○意圖為自己不法之所有，於民國
    九十三年十二月間不詳時間，在桃園縣桃園市○○○路四一
    六號前，以自備鑰匙一支竊取曾馨玉（原名乙○○）所有之
    車號ＣＭ－５５９７號自用小客車一輛，得手後於九十三年
    十二月二十二日在桃園縣南崁交流道附近，出售予不知情之
    胡玉林（另案經不起訴處分），嗣因曾馨玉發覺前開車輛失
    竊而報警處理而循線查獲，認被告涉犯刑法第三百二十條第
    一項竊盜罪嫌。
二、按犯罪事實應依證據認定之，無證據不得認定犯罪事實；不
    能證明被告犯罪者，應諭知無罪之判決，刑事訴訟法第一百
    五十四條第二項及第三百零一條第一項分別定有明文。次按
    認定不利於被告之事實須依積極證據，苟積極證據不足為不
    利於被告事實之認定時，即應為有利於被告之認定（最高法
    院三十年臺上字第八一六號判例意旨參照）；又檢察官對於
    起訴之犯罪事實，倘其所提出之證據，不足為被告有罪之積
    極證明，或其指出之證明方法，無從說服法院以形成被告有
    罪之心證，基於無罪推定之原則，自應為被告無罪判決之諭
    知（最高法院九十二年臺上字第一二八號判例意旨參照）。
三、本件公訴人認被告涉犯上揭罪嫌，係以告訴人曾馨玉於警詢
    、偵查中指述，及扣押物品目錄表、贓物認領保管單各一紙
    、聯邦商業銀行貸放款交易明細表、動產擔保交易動產抵押
    設定申請書、聯邦銀行帳戶存款收支明細資料等資為論據。
    惟訊據被告甲○○堅決否認其事，辯稱：曾馨玉原係伊同居
    女友，伊以曾馨玉名義購買上開車輛，由伊使用保管上開車
    輛並清償貸款，分手後，雙方協議曾馨玉必須給付被告十二
    萬元方能將車輛取回，曾馨玉支付七萬元之後，與伊失去聯
    絡，伊遂將該車車體出售給胡玉林，伊並沒有竊盜等語置辯
    。
四、經查，告訴人曾馨玉與被告甲○○原係男女友人關係，明知
    其名義下車號ＣＭ－５５９７號自用小客車由被告使用保管
    中，被告並未於九十三年十二月間在桃園縣桃園市○○○路
    四一六號前竊取上開車輛，因嗣後無法聯絡，曾馨玉竟意圖
    使被告受刑事處分，而於九十四年二月二十日十九時許，向
    桃園縣政府警察局桃園分局埔子派出所，誣指被告涉犯竊盜
    罪嫌，曾馨玉因而涉犯刑法第一百六十九條第一項誣告罪等
    情，經曾馨玉於臺灣桃園地方法院檢察署檢察官訊問時坦承
    不諱，並經該署以九十五年度偵字第一○一四一號為緩起訴
    處分，此有臺灣桃園地方法院檢察署九十五年度偵字第一○
    一四一號卷宗影本、和解書、緩起訴處分書各一份在卷可參
    。曾馨玉於本院審理中亦到庭證稱，其於臺灣桃園地方法院
    檢察署九十五年度偵字第一○一四一號偵查中供述屬實，因
    為當時找不到車輛，又找不到被告，所以第一個想法就去報
    案等語，故被告辯稱並未竊取上開車輛之詞，堪以採信。至
    於聯邦商業銀行貸放款交易明細、汽機車異動登記書、合作
    金庫曾馨玉名義之帳戶交易明細等資料，僅為認定本件車輛
    所有權歸屬問題，然而縱使上開車輛為曾馨玉所有，既同意
    交付給被告使用，被告支配管理本件車輛之行為，核與竊盜
    罪之構成要件不符，自無法以竊盜罪相繩。此外，復查無其
    他積極證據足資證明被告有公訴人所指之上開犯行，本案不
    能證明被告犯罪，揆諸首揭判例意旨及說明，自應為被告無
    罪之諭知。檢察官上訴請求從重量刑，為無理由，惟原審認
    定被告已成立犯罪，遽予論科，尚有未合，被告提起上訴意
    旨指摘及此，為有理由，應由本院將原判決撤銷，改為被告
    無罪之諭知。
據上論斷，應依刑事訴訟法第四百五十五條之一第一項、第三項
、第四百五十一條之一第四項但書、第四百五十二條、第三百六
十九條第一項前段、第三百六十四條、第三百零一條第一項，判
決如主文。
本件經檢察官黃佳權到庭執行職務。
中　　華　　民　　國　　96　　年　　5 　　月　　4 　　日
                  刑事第九庭審判長法　官  潘翠雪
                                  法  官  王士珮
                                  法  官  絲鈺雲
以上正本證明與原本無異
如不服本判決應於送達後10日內向本院提出上訴狀
                                  書記官  蔡美如
中　　華　　民　　國　　96　　年　　5 　　月　　4 　　日
